# 新租赁准则下，逆流交易抵消相关问题

提问人：hbwgh 时间：2022-06-29 10:56:35
陈老师好，实务中遇到如下问题：A公司持有B公司30%的股权，B做为联营公司核算，B公司将建筑物出租给A公司使用，B公司正常计提折旧，根据租金分期确认收入。A公司根据新租赁准则入账，确认使用权资产，租赁负债，并按照实际利率法摊销，请问您在该种情况下，逆流交易应如何抵消？
A 借方 使用权资产 10000
贷方 租赁负债 10000
借方 管理费用-财产费用-租赁费 20
贷方 使用权资产折旧 20
借方 财务费用-租赁负债 10
贷方 租赁负债 10
借方 租赁负债 200
贷方 应付账款 200
B 借方 应收账款 200
贷方 其他业务收入 200
以上是双方的账务处理，数据仅为举例，请问在这种情况下，逆流交易应该如何抵消，是按照入账科目和金额的30%进行抵消？谢谢老师

回答人：chenyiwei
由于在新租赁准则下，对于原准则下的经营租赁，双方会计处理不对称，故顺流、逆流交易相对比较麻烦，也可能有较多歧义。
个人观点：对于逆流交易（联营企业将资产出租给投资方），在个别报表层面的权益法核算中不做抵销处理，视同无未实现逆流交易损益。
如果投资方有其他子公司，需编制合并报表的，则在合并报表中也不需要特别的抵销处理。